【裁判字號】    97,易,500
【裁判日期】    970430
【裁判案由】    竊盜
【裁判全文】
臺灣高雄地方法院刑事判決               97年度易字第500號
公  訴  人  臺灣高雄地方法院檢察署檢察官
被      告  乙○○
上列被告因竊盜案件，經檢察官提起公訴（97年度偵字第9154號
），本院改行簡式審判程序，判決如下：
    主  文
乙○○犯竊盜罪，累犯，處有期徒刑肆月，如易科罰金，以新臺
幣壹仟元折算壹日。
    事  實
一、乙○○前於民國88年間因竊盜案件，經臺灣屏東地方法院以
    88年度易字第1299號判處有期徒刑1 年2 月確定，又因強盜
    案件，經本院以88年度訴字第643 號判處有期徒刑3 年2 月
    確定，上開2 罪接續執行，於93年4 月23日縮短刑期假釋出
    監，又於假釋期間內犯竊盜罪，經臺灣高等法院高雄分院以
    94 年 度上易字第17號判處有期徒刑2 年確定，與前開2 罪
    之殘刑接續執行，於96年10月28日縮刑期滿執行完畢。詎猶
    不知悔改，於97年3 月25日12時30分許，行經位於高雄縣鳳
    山市○○○路156 號之「德成煤氣行」時，因其無固定工作
    而缺錢花用，且見該煤氣行無人看顧，竟意圖為自己不法之
    所有，逕行進入並至櫃檯處徒手竊取櫃檯抽屜內皮包中之現
    金新臺幣（下同）共7,350 元（含1,000 元紙鈔1 張、500
    元紙鈔2 張、100 元紙鈔48張及10元硬幣55枚），乙○○得
    手後正欲離去之際，適經營德成煤氣行之甲○○自二樓走下
    ，見乙○○自櫃檯走出且假意詢問熱水器之價格，甲○○察
    覺有異，立即檢視皮包內之現金，發現短少後即報警處理而
    獲上情。
二、案經高雄縣政府警察局鳳山分局報請臺灣高雄地方法院檢察
    署檢察官偵查起訴。
    理  由
一、本案被告乙○○所犯係死刑、無期徒刑、最輕本刑為3 年以
    上有期徒刑以外之罪，其於準備程序中就被訴事實為有罪之
    陳述，經法官告知簡式審判程序之旨，並聽取公訴人及被告
    之意見後，經本院依刑事訴訟法第273 條之1 第1 項之規定
    ，裁定由受命法官獨任進行簡式審判程序。又本案卷內之物
    證、書證等證據，依同法第273 條之2 規定，不受第159 條
    第1 項關於傳聞法則規定之限制，依法均有證據能力，合先
    敘明。
二、訊據被告對上揭事實坦承不諱，而被害人甲○○放置於皮包
    內之金錢於前揭時地遭被告竊取一節，業經被害人甲○○於
    警詢中證述屬實。此外，復有扣押物品目錄表1 份、現場照
    片6 張在卷可資佐證（見警卷第4 至6 頁，第10至13頁），
    足認被告前揭自白，與事實相符，自得為認定被告犯罪之依
    據。是以，本案事證明確，被告犯行已經證明，應依法論科
    。
三、核被告所為，係犯刑法第320 條第1 項之竊盜罪。又被告前
    因竊盜案件，經臺灣屏東地方法院以88年度易字第1299號判
    處有期徒刑1 年2 月確定，又因強盜案件，經本院以88年度
    訴字第64 3號判處有期徒刑3 年2 月確定，上開2 罪接續執
    行，於93年4 月23日縮短刑期假釋出監，又於假釋期間內犯
    竊盜罪，經臺灣高等法院高雄分院以94年度上易字第17號判
    處有期徒刑2 年確定，與前開2 罪之殘刑接續執行，於96年
    10 月28 日縮刑期滿執行完畢，有臺灣高等法院被告前案紀
    錄表在卷可考，其受有期徒刑執行完畢，5 年內故意再犯本
    件有期徒刑以上之罪，為累犯，應依法加重其刑。爰審酌被
    告正值壯年，不思以正當方式取得財物，僅因缺錢花用，即
    起意行竊，侵害他人財產權，又被告前因竊盜、強盜等案件
    經判決確定並入監執行，業如前述，竟於甫執行完畢出監後
    再次犯案，足見被告尚未養成尊重他人財產權之觀念，本不
    宜輕縱，惟念及被告犯後坦承犯行，態度尚佳，及被害人已
    取回失竊之現金等情，與被告之生活狀況、智識程度等一切
    情狀，量處主文所示之刑，並考量被告學歷為高職畢業，現
    在於妹婿經營之伯大尼之家幫忙整理菜園，無固定收入等一
    切情狀（見本院卷第36、37頁），諭知如主文所示之易科罰
    金折算標準。
據上論斷，應依刑事訴訟法第299 條第1 項前段、第273 條之1
第1 項、第284 條之1 ，刑法第320 條第1 項、第47條第1 項、
、第41條第1 項前段、刑法施行法第1 條之1 ，判決如主文。
本案經檢察官丙○○到庭執行職務。
中    華    民    國    97    年     4    月    30    日
                  刑事第十七庭  法  官  陳思帆
以上正本證明與原本無異。
如不服本判決應於收受本判決後10日內向本院提出上訴書狀，並
應敘述具體理由，如未敘述上訴理由者，應於上訴期間屆滿後20
日內補提理由書狀於本院（均須按他造當事人之人數附繕本）「
切勿逕送上級法院」。
中    華    民    國    97    年     4    月    30    日
                                書記官  王高山
附錄本案論罪科刑所適用之法條：
中華民國刑法第320條
意圖為自己或第三人不法之所有，而竊取他人之動產者，為竊盜
罪，處 5 年以下有期徒刑、拘役或 5 百元以下罰金。
意圖為自己或第三人不法之利益，而竊佔他人之不動產者，依前
項之規定處斷。
前2項之未遂犯罰之。
刑法施行法第1條之1
中華民國94年1 月7 日刑法修正施行後，刑法分則編所定罰金之
貨幣單位為新臺幣。
94年1 月7 日刑法修正時，刑法分則編未修正之條文定有罰金者
，自94年1 月7 日刑法修正施行後，就其所定數額提高為30倍。
但72年6 月26日至94年1 月7 日新增或修正之條文，就其所定數
額提高為3 倍。


司法院資訊處製作；財團法人民間司法改革基金會備份。
